【裁判字號】    98,易,89
【裁判日期】    980210
【裁判案由】    竊盜
【裁判全文】
臺灣彰化地方法院刑事判決                98年度易字第89號
公  訴  人  臺灣彰化地方法院檢察署檢察官
被      告  丑○○
上列被告因竊盜案件，經檢察官提起公訴（97年度偵字第10488
、10700、10591、11036號），本院判決如下：
    主    文
丑○○所犯如附表編號一至十五所示之罪，均累犯，各處如附表編
號一至十五所示之刑。應執行有期徒刑貳年拾月。
    事    實
一、丑○○前曾於民國94年間，因施用毒品案件，經本院以94度
    訴字第595號，判處應執行有期徒刑1年確定（第1案）；又
    於同年間，因施用毒品案件，經本院以94年度訴字第14 15
    號，分別判處有期徒刑1年及7月確定（第2案）；再於94 年
    間，因連續加重竊盜案件，經臺灣嘉義地方法院以94年度簡
    上字第207號，判處有期徒刑1年2月確定（第3案），且第2
    、3案經定應執行有期徒刑2年6月確定，且與第1案接續執行
    ，嗣後復經減刑，甫於96年11月7日縮短刑期執行完畢，仍
    不知悔改，復意圖為自己不法之所有，於下列時地徒手為下
    列竊盜行為，顯有犯罪習慣：
(一)、於97年9月上旬某日12時30分許，在彰化縣員林鎮○○里○
    ○路○段332巷472號對面空地，徒手竊得辛○○所有之螺絲
    及螺帽1批（重約40公斤）。
(二)、於97年9月10日13時許，在彰化縣員林鎮鎮○里○○路○段65
    巷10號後方，徒手竊得乙○○所有之鋁合金鋼圈1個。
(三)、於97年8月中旬某日14時許，在彰化縣員林鎮大峰里大峰巷
    502號旁，徒手竊得己○○所有之馬達2個。
(四)、於97年9月15日16時許，在彰化縣員林鎮出水里出水巷6之1
    號前空地，徒手竊得癸○○所有之馬達1個。
(五)、於97年9月中旬某日4時許，在彰化縣員林鎮出水里出水巷15
    之30號前，徒手竊得員林鎮公所所有，由簡偉平所管理之不
    銹鋼鐵門1面。
(六)、於97年8月15日14時許，在彰化縣員林鎮○○里○○路○段32
    巷26號前廣場，徒手竊得戊○○所有之鐵片2片（重約30公
    斤）。
(七)、於97年9月10日13時許，在彰化縣員林鎮南東里錦安巷4號前
    倉庫內，徒手竊得庚○○所有之螺絲1盒（重約30公斤）。
(八)、於97年4月中旬某日13時許，在彰化縣社頭鄉○○村○路巷
    14之31號旁空地，徒手竊得子○○所有之建築用鋼筋1捆（
    重約40公斤）。
(九)、於97年5月上旬某日14時許，在彰化縣社頭鄉○○村○○路
    ○段後路巷11號，以爬上該處圍牆，將手伸入圍牆內之方式
    ，竊得甲○○所有，置放在該處鐵皮屋內之白鐵汽車零件1
    包（重約25公斤）。
(十)、於97年8月中旬某日14時許，在彰化縣永靖鄉○○村○○路
    454 巷24號，徒手竊得丁○○所有之黃色空氣壓縮機1部。
(十一)、於97年9月10日11時許，在彰化縣員林鎮○○里○○路○段
    391 號工地，徒手竊得壬○○所有之建築用鋼筋60公斤。
(十二)、於97年11月1日12時許，在彰化縣埔心鄉○○路317號「姊
    妹花小吃部」前，徒手竊得卯○○所有之烤肉用汽車鋼圈1
    個。
(十三)、於97年10月上旬某日13時30分許，在彰化縣大村鄉○○村○
    ○路22號後方，徒手竊得寅○○所有之鐵製鋼圈1個。
(十四)、於97年9月17日14時許，在彰化縣員林鎮崙雅里崙雅巷2之3
    號旁，徒手竊得黃榮春所有之馬達1個。
(十五)、於97年9月20日13時許，在彰化縣員林鎮崙雅里崙雅巷18號
    ，徒手竊得丙○○○所有之鐵製鋼圈1個。
    丑○○竊得前揭財物後，均變賣得款花用殆盡。嗣經丑○○
    在司法警察機關未發覺其犯罪前，主動向警自首，始查悉上
    情。
二、案經彰化縣警察局員林分局報請臺灣彰化地方法院檢察署檢
    察官偵查起訴。
一、前揭犯罪事實，業據被告丑○○於警詢、檢察官訊問及本院
    審理時坦承不諱，核與證人辛○○、乙○○、己○○、癸○
    ○、簡偉平、戊○○、庚○○、子○○、甲○○、丁○○、
    壬○○、卯○○、寅○○、黃榮春及丙○○○於警詢時之證
    述情節相符，復有現場圖、現場照片等在卷可憑，足認被告
    之自白與事實相符。前揭犯行，事證明確，堪以認定。
    。
二、按刑法第321條第1項第2款所謂安全設備，係指依社會通常
    觀念足認為防盜之設備而言；被告於夜間以手伸入住宅前方
    之窗門，從窗內竊取衣服多件，其竊盜之手段，雖已越進窗
    門，使他人窗門安全之設備，失其防閑之效用，但其身體既
    未侵入住宅，自僅合於刑法第321條第1項第2款所定之加重
    情形，而非夜間侵入住宅竊盜；被告於夜間至某住宅，推窗
    伸手入室，竊取衣物，雖其身體未侵入住宅，尚難論以於夜
    間侵入住宅竊盜罪名，但其竊盜之手段，既已越進窗門，而
    使他人窗門之安全設備失其防閑之效用，自應構成刑法第
    321條第1項第2款之罪，最高法院著有55年臺上字第547號、
    33年上字第1504號、41年臺非字第38號判例可資參照。查本
    案被告如事實欄一之(九)所示之行為，係以手伸入圍牆內之方
    式，竊得被害人甲○○所有，置放在該處鐵皮屋內之白鐵汽
    車零件1包，被告之身體雖未進入該處之鐵皮屋，但其竊盜
    之手段，既已越進圍牆，而使他人之圍牆失其防閑之效用，
    自應構成刑法第321條第1項第2款之罪。是核被告所為，其
    中如犯罪事實一之(九)部分，係犯刑法第321條第1項第2款之
    踰越牆垣竊盜罪；其餘部分，均係犯刑法第320條第1項之
    普通竊盜罪。被告所犯前開15罪，犯意各別，行為互殊，侵
    害數被害人之財產法益，為數罪，應予分論併罰。被告曾受
    如犯罪事實欄所示之確定判決及有期徒刑之執行完畢，有臺
    灣高等法院被告前案紀錄表附卷可憑，其於有期徒刑執行完
    畢後之5年內，故意再犯有期徒刑以上之本罪，為累犯，應
    依刑法第47條第1項規定加重其刑。被告於犯罪被發覺前，
    即向警察機關自首並接受裁判等情，有彰化縣警察局員林分
    局刑事案件報告書及警詢筆錄等附卷可稽，應依刑法第62前
    段規定，減輕其刑，並先加重後減輕之。爰審酌被告有正常
    工作能力，竟竊取物品而變價花用，並審酌被告行竊之次數
    、犯罪之動機、智識程度為國中畢業、手段、竊取物品之價
    值、所生危害及其犯後坦承不諱等一切情狀，分別量處如主
    文所示之刑，並依法定其應執行之刑，以示懲儆。
三、公訴意旨雖另以：衡之被告竊盜犯行次數甚多，且有多次竊
    盜前科，刑罰矯治效果不彰，足認被告已有犯罪之習慣，如
    未於刑之執行前，令入勞動處所強制工作，習得勤勞刻苦之
    精神及謀生之技藝與能力，驟然返回社會，必因無正當職業
    ，嫌惡工作，致生不能適應而再犯之情形，為促使被告將來
    得以自力更生，不致成為其家庭及社會、國家之負累，併請
    依竊盜犯贓物犯保安處分條例第3條規定，宣告被告於刑之
    執行前令入勞動場所強制工作3年等語。惟按「按保安處分
    係針對受處分人將來之危險性所為之處置，以達教化、治療
    之目的，為刑罰之補充制度。我國現行刑法採刑罰與保安處
    分雙軌制，係在維持行為責任之刑罰原則下，為協助行為人
    再社會化之功能，以及改善行為人潛在之危險性格，期能達
    成根治犯罪原因、預防犯罪之特別目的。是保安處分中之強
    制工作，旨在對嚴重職業性犯罪及欠缺正確工作觀念或無正
    常工作因而犯罪者，強制其從事勞動，學習一技之長及正確
    之謀生觀念，使其日後重返社會，能適應社會生活。又竊盜
    犯贓物犯保安處分條例第3條第1項規定：十八歲以上之竊盜
    犯、贓物犯，有犯罪之習慣者，得於刑之執行前，令入勞動
    場所強制工作。另刑法第90條第1項亦規定：有犯罪之習慣
    或因遊蕩或懶惰成習而犯罪者，得於刑之執行完畢或赦免後
    ，令入勞動場所，強制工作。即均係本於保安處分應受比例
    原則之規範，使保安處分之宣告，與行為人所為行為之嚴重
    性、行為人所表現之危險性及對於行為人未來行為之期待性
    相當之意旨而制定，而由法院視行為人之危險性格，決定應
    否令入勞動處所強制工作，以達預防之目的。」最高法院95
    年度臺上字第4615號刑事裁判意旨可資參照。經查被告雖有
    多次竊盜犯行，惟被告在本案之竊盜犯行，其犯罪手段，並
    未嚴重侵害社會安寧，所竊取之物品價值並非甚高，本件復
    係被告警自首始查獲，是被告已表示悔悟之意，本院審酌其
    行為之嚴重性、行為人所表現之危險性及對於未來行為之期
    待性，並審酌其將受如主文所示之徒刑之執行等情，依憲法
    比例原則之規範，認本件量處被告如主文所示之刑，已足收
    懲儆之效，未達須以保安處分預防矯治之程度，尚無施以強
    制工作之必要，附此敘明。
據上論斷，應依刑事訴訟法第299條第1項前段，刑法第320條第1
項、第47條第1項、第62條前段、第51條第5款、刑法施行法第1
條之1，判決如主文。
本案經檢察官紀雅惠到庭執行職務。
中    華    民    國    98    年    2     月    10    日
                   刑事第二庭  法  官  羅  永  安
以上正本證明與原本無異。
如不服本判決應於收受判決後10日內向本院提出上訴書狀，並應
敘述具體理由；其未敘述上訴理由者，應於上訴期間屆滿後20日
內向本院補提理由書（均須按他造當事人之人數附繕本）「切勿
逕送上級法院」。
告訴人或被害人對於判決如有不服具備理由請求檢察官上訴者，
其上訴期間之計算係以檢察官收受判決正本之日期為準。
中    華    民    國    98    年    2     月    10    日
                               書記官  魏  嘉  信
附錄本案論罪科刑法條全文：
中華民國刑法第320條
（普通竊盜罪、竊佔罪）
意圖為自己或第三人不法之所有，而竊取他人之動產者，為竊盜
罪，處 5 年以下有期徒刑、拘役或 5 百元以下罰金。
意圖為自己或第三人不法之利益，而竊佔他人之不動產者，依前
項之規定處斷。
前二項之未遂犯罰之。
附表：
 ~F0 ~T40
┌──┬──────────────┬─────────────────┐
│編號│犯罪事實                    │所犯法條                          │
│    │                            ├─────────────────┤
│    │                            │論處之罪及所宣告之刑              │
├──┼──────────────┼─────────────────┤
│一  │如事實欄一之(一)所載。        │刑法第320條第1項                  │
│    │                            ├─────────────────┤
│    │                            │丑○○犯竊盜罪，累犯，處有期徒刑參│
│    │                            │月。                              │
├──┼──────────────┼─────────────────┤
│二  │如事實欄一之(二)所載。        │刑法第320條第1項                  │
│    │                            ├─────────────────┤
│    │                            │丑○○犯竊盜罪，累犯，處有期徒刑貳│
│    │                            │月。                              │
├──┼──────────────┼─────────────────┤
│三  │如事實欄一之(三)所載。        │刑法第320條第1項                  │
│    │                            ├─────────────────┤
│    │                            │丑○○犯竊盜罪，累犯，處有期徒刑貳│
│    │                            │月。                              │
├──┼──────────────┼─────────────────┤
│四  │如事實欄一之(四)所載。        │刑法第320條第1項                  │
│    │                            ├─────────────────┤
│    │                            │丑○○犯竊盜罪，累犯，處有期徒刑貳│
│    │                            │月。                              │
├──┼──────────────┼─────────────────┤
│五  │如事實欄一之(五)所載。        │刑法第320條第1項                  │
│    │                            ├─────────────────┤
│    │                            │丑○○犯竊盜罪，累犯，處有期徒刑參│
│    │                            │月。                              │
├──┼──────────────┼─────────────────┤
│六  │如事實欄一之(六)所載。        │刑法第320條第1項                  │
│    │                            ├─────────────────┤
│    │                            │丑○○犯竊盜罪，累犯，處有期徒刑貳│
│    │                            │月。                              │
├──┼──────────────┼─────────────────┤
│七  │如事實欄一之(七)所載。        │刑法第320條第1項                  │
│    │                            ├─────────────────┤
│    │                            │丑○○犯竊盜罪，累犯，處有期徒刑貳│
│    │                            │月。                              │
├──┼──────────────┼─────────────────┤
│八  │如事實欄一之(八)所載。        │刑法第320條第1項                  │
│    │                            ├─────────────────┤
│    │                            │丑○○犯竊盜罪，累犯，處有期徒刑貳│
│    │                            │月。                              │
├──┼──────────────┼─────────────────┤
│九  │如事實欄一之(九)所載。        │刑法第320條第1項                  │
│    │                            ├─────────────────┤
│    │                            │丑○○犯踰越牆垣竊盜罪，累犯，處有│
│    │                            │期徒刑陸月。                      │
├──┼──────────────┼─────────────────┤
│十  │如事實欄一之(十)所載。        │刑法第320條第1項                  │
│    │                            ├─────────────────┤
│    │                            │丑○○犯竊盜罪，累犯，處有期徒刑貳│
│    │                            │月。                              │
├──┼──────────────┼─────────────────┤
│十一  │如事實欄一之(十一)所載。        │刑法第320條第1項                  │
│    │                            ├─────────────────┤
│    │                            │丑○○犯竊盜罪，累犯，處有期徒刑貳│
│    │                            │月。                              │
├──┼──────────────┼─────────────────┤
│十二  │如事實欄一之(十二)所載。        │刑法第320條第1項                  │
│    │                            ├─────────────────┤
│    │                            │丑○○犯竊盜罪，累犯，處有期徒刑貳│
│    │                            │月。                              │
├──┼──────────────┼─────────────────┤
│十三  │如事實欄一之(十三)所載。        │刑法第320條第1項                  │
│    │                            ├─────────────────┤
│    │                            │丑○○犯竊盜罪，累犯，處有期徒刑貳│
│    │                            │月。                              │
├──┼──────────────┼─────────────────┤
│十四  │如事實欄一之(十四)所載。        │刑法第320條第1項                  │
│    │                            ├─────────────────┤
│    │                            │丑○○犯竊盜罪，累犯，處有期徒刑貳│
│    │                            │月。                              │
├──┼──────────────┼─────────────────┤
│十五  │如事實欄一之(十五)所載。        │刑法第320條第1項                  │
│    │                            ├─────────────────┤
│    │                            │丑○○犯竊盜罪，累犯，處有期徒刑貳│
│    │                            │月。                              │
└──┴──────────────┴─────────────────┘


司法院資訊處製作；財團法人民間司法改革基金會備份。
